tr: Sanat ve Eğlence > Parti ve Kutlamalar > Hediyelik Eşyalar > Tebrik ve Not Kartları: Tebrik kartı; Not Kartları; Teşekkür Kartları
zh-CN: 艺术与娱乐 > 聚会/庆典 > 礼品赠送 > 贺卡与记事卡: 贺卡; 便签卡; 感谢卡
hu: Művészet és szórakoztatás > Buli és ünneplés > Ajándékozás > Üdvözlő- és jegyzetkártyák: Üdvözlőkártyák; Jegyzetkártyák; Köszönetkártyák
de: Kunst & Unterhaltung > Party & Feiern > Schenken > Gruß- & Geschenkkarten: Grußkarten; Geschenkkarten; Dankeskarten
pt-BR: Artes e entretenimento > Festas e comemorações > Dar presentes > Cartões festivos e de mensagens: Cartões comemorativos; Cartões para anotações; Cartões de agradecimento
nb: Kunst og underholdning > Fest og feiring > Gaver > Gratulasjons- og gavekort: Gratulasjonskort; Notatkort; Takkekort
ja: 芸術・エンターテイメント > パーティー・お祝い > ギフト > グリーティング・メモカード: グリーティングカード; メモカード; サンキューカード
en: Arts & Entertainment > Party & Celebration > Gift Giving > Greeting & Note Cards: Greeting Cards; Note Cards; Thank You Cards
lt-LT: Menai ir pramogos > Vakarėliai ir šventės > Dovanų įteikimas > Atvirukai: Atvirukai su tekstu viduje; Atvirukai be teksto viduje; Padėkos atvirukai
fr: Arts et loisirs > Fêtes et soirées > Cadeaux > Cartes de vœux et de correspondance: Cartes de vœux; Cartes de correspondance; Cartes de remerciement
fi: Taide ja viihde > Juhlat > Lahjojen antaminen > Tervehdys- ja ilmoituskortit: Tervehdyskortit; Ilmoituskortit; Kiitoskortit
es: Arte y ocio > Fiestas y celebraciones > Regalos > Tarjetas de felicitación y papel de carta: Tarjetas de felicitación; Tarjetas de nota; Tarjetas de agradecimiento
ro-RO: Artă și divertisment > Petreceri > Cadouri > Felicitări si note: Felicitări; Note; Felicitări de mulțumire
cs: Umění a zábava > Párty a oslavy > Dárky > Blahopřání a oznámení: Blahopřání; Pohlednice; Poděkování
sv: Konst och underhållning > Fest och firande > Presenter > Korrespondenskort: Gratulationskort; Anteckningskort; Tackkort
zh-TW: 藝術/娛樂 > 派對和節慶 > 禮品 > 卡片: 問候卡; 記事卡; 感謝卡
sk-SK: Umenie a zábava > Večierky a oslavy > Rozdávanie darčekov > Pohľadnice s blahoželaním/odkazom: Pohľadnice s blahoželaním; Pohľadnice s odkazom; Ďakovné pohľadnice
vi: Nghệ thuật và giải trí > Tiệc và tổ chức tiệc > Quà tặng > Thiệp chúc mừng và ghi chú: Thiệp chúc mừng; Thẻ ghi chú; Thiệp cảm ơn
ru: Искусство и развлечения > Вечеринки и праздники > Подарки > Открытки: Поздравительные открытки; Карточки для записок; Открытки с благодарностью
bg-BG: Изкуства и развлечения > Парти и празненства > Подаръци > Поздравителни картички и бележки: Поздравителни картички; Картички за бележки; Благодарствени картички
it: Arte e svago > Party e festeggiamenti > Regali > Biglietti di auguri e note: Biglietti d'auguri; Schede di nota; Biglietti di ringraziamento
da: Kunst og underholdning > Fest og fejring > Gavegivning > Lykønskningskort: Lykønskningskort; Notekort; Takkekort
hr-HR: Umjetnost i zabava > Zabava i proslava > Darivanje > Čestitke i kartice za poruke: Čestitke; Kartice za poruke; Zahvalnice
pt-PT: Artes e lazer > Festas e celebrações > Oferta de presentes > Cartões de festas e de notas: Cartões de felicitações; Cartões de notas; Cartões de agradecimento
sl-SI: Kultura in zabava > Zabava in praznovanje > Obdarovanje > Voščilnice in kartice z opombami: Voščilnice; Kartice z opombami; Zahvalne kartice
ko: 아트/엔터테인먼트 > 파티/축하 행사 > 선물 > 인사/메시지 카드: 인사 카드; 메시지 카드; 감사 카드
th: ศิลปะและความบันเทิง > ปาร์ตี้และการเฉลิมฉลอง > การให้ของขวัญ > บัตรอวยพรและกระดาษโน้ต: การ์ดอวยพร; การ์ดจดบันทึก; การ์ดขอบคุณ
nl: Kunst en entertainment > Feestelijke gelegenheden > Cadeaus > Wenskaarten en notitiekaarten: Wenskaarten; Notitiekaarten; Bedankkaarten
el: Τέχνες & Ψυχαγωγία > Πάρτι & γιορτή > Προσφορά δώρων > Κάρτες ευχών και σημειώσεων: Ευχετήριες κάρτες; Κάρτες σημειώσεων; Ευχαριστήριες κάρτες
pl: Sztuka i rozrywka > Przyjęcia i świętowanie > Wręczanie prezentów > Kartki okolicznościowe: Kartki z życzeniami; Karty okolicznościowe; Kartki z podziękowaniami